臺灣高等法院高雄分院刑事裁定　　　　 96年度交抗字第198號
抗告人即
受處分人　甲○○
上列抗告人因聲明異議案件，不服臺灣屏東地方法院中華民國96
年9 月12日裁定（96年度交聲字第29號），提起抗告，本院裁定
如下：
    主  文
抗告駁回。
    理  由
一、抗告人甲○○於民國95年12月3 日下午4 時30分許，駕駛車
    號PHM-669 號重型機車，行經省道台17線與屏東縣枋寮鄉○
    ○路口時，有「機器腳踏車駕駛人未依規定戴安全帽」及「
    汽車駕駛人酒精濃度超過規定標準」之違規，經屏東縣警察
    局枋寮分局佳冬分駐所分別以屏警交字第V00000000 號及屏
    警交字第V00000000 號舉發違反道路交通管理事件通知單舉
    發前開違規行為，並經抗告人於上開舉發通知單簽名表示收
    受等情，已據抗告人於地院訊問時，自承伊於上開時地騎重
    機車，未戴安全帽，且伊之前是到海鮮飯店用餐，有飲用約
    1 瓶半左右啤酒後，於騎車回家途中，遭警員攔檢不諱，並
    有舉發通知單及原處分機關開立之裁決書影本各乙紙附卷可
    稽。
二、抗告人辯稱：警員進行本件攔檢係經人舉發及警員將酒測器
    材動手云云。但據證人即舉發本件違反道路交通管理事件
    之警員陳銀於地院訊問時結證：伊當時與同事開巡邏車執
    行巡邏及交通稽查勤務時，發現受處分人騎機車未載安全帽
    ，即打開巡邏車警示燈，往受處分人左側前進，由另1 名警
    員搖下車窗，以指揮棒示意受處分人靠邊停車，而於攔查後
    ，當下發現受處分人酒味很重，又未帶證件無法查證身分，
    而巡邏車上亦未放置酒測儀器，乃依法將受處分人帶回分駐
    所確認人別，並施以呼氣酒精濃度測試，經檢測其酒精濃度
    為每公升0.5 毫克，已超過規定標準才製單舉發受處分人酒
    後駕車及未戴安全帽等語。審酌證人經具結作證，且與抗告
    人並無怨隙，當無甘冒偽證重典，而誣陷抗告人之虞，且其
    所述，亦核與抗告人自承未戴安全帽及騎車前曾飲用啤酒等
    情互核大致相符，所為證述，應堪採信。抗告人辯解，應係
    自身揣測卸責之詞，不足採信。抗告人確有「機器踏車駕
    駛人未依規定戴安全帽」及「汽車駕駛人酒精濃度超過規定
    標準」之違規事實足以認定。
三、至抗告人另辯稱：警員進行攔檢時，巡邏車並未開啟警示燈
    ，係無預警，且極危險之方式欄檢迫其停車云云。惟查證人
    陳銀於地院證述其等進行攔檢時，有打開警示燈及使用指
    揮棒示意停車等情，已如前述，佐以抗告人自承伊當時騎機
    車行車速度並不快，且相當配合，衡情，並無急迫情形或須
    防範抗告人加速逃逸而須施以較強制攔查方式之必要。抗告
    人上開所辯警方攔檢方式不當，要無可採。又其辯稱：經申
    訴後，屏東縣警察局枋寮分局之回函，尚提及其有闖紅燈之
    違規，惟此核與本件抗告，要屬無涉。
四、原處分機關依道路交通管理處罰條例第31條第6 項及第35條
    第1 項第1 款規定，分別裁處抗告人500 元罰鍰、30,000萬
    罰鍰，及吊扣駕照1 年，核無違誤。抗告人異議無理由，原
    審裁定予以駁回，並無不當。
五、抗告意旨，仍執陳詞，指摘原裁定不當，為無理由，應予駁
    回。
六、據上論結，應依刑事訴訟法第412條，裁定如主文。
中　　華　　民　　國　　96　　年　　10　　月　　18　　日
                  刑事第二庭    審判長法  官   林正雄
                                      法  官   陳啟造
                                      法  官   黃壽燕
以上正本證明與原本無異。
本件不得再抗告。
中　　華　　民　　國　　96　　年　　10　　月　　19　　日
　　　　　　　　　　　　　　　　　　　書記官   高惠珠
                                                    w
